臺灣高等法院刑事裁定
110年度聲字第335號
聲  請  人
即  
選任辯護人  林敬倫律師
被      告  林契良




上列聲請人因被告違反槍砲彈藥刀械管制條例案件（108年度上
訴字第3160號），聲請具保停止羈押，本院裁定如下：
    主  文
聲請駁回。
    理  由
一、本件被告林契良因違反槍砲彈藥刀械管制條例案件，於本院
    審理期間因合法通知、拘提均未到庭，於民國109年12月16
    日通緝到案，經本院訊問後，以其涉犯槍砲彈藥刀械管制條
    例第8條第4項未經許可持有可發射子彈具有殺傷力槍枝罪之
    犯罪嫌疑重大，且有逃亡之事實，及有事實足認有勾串證人
    之虞，而有刑事訴訟法第101條第1項第1款、第2款之羈押原
    因及必要，裁定自109年12月16日起予以羈押，並禁止接見
    通信在案。
二、按被告及得為其輔佐人之人或辯護人，得隨時具保，向法院
    聲請停止羈押，刑事訴訟法第110條第1項定有明文。本件刑
    事聲請具保停止羈押狀僅由被告之選任辯護人林敬倫律師用
    印，被告並未簽名或蓋章，應視為由該辯護人聲請具保停止
    羈押，合先敘明。
三、聲請意旨略以：本件僅被告單方面上訴，且被告未聲請傳訊
    證人，就原審所認定之犯罪事實並不爭執，僅就本案強制處
    分程序是否合法為論述，依此，縱被告未遵期到庭，應不至
    可認「有事實足認為有湮滅、偽造、變造證據或勾串共犯或
    證人之虞者」。又被告女友已有6個月身孕，孕期健康狀況
    不佳，被告希望能盡量陪同照料，另請審酌被告因腳部患有
    神經病變，常疼痛難耐致無法正常工作，請從輕裁量具保金
    數額云云。
四、按被告經法官訊問後，認為犯罪嫌疑重大，而有下列情形之
    一者，非予羈押，顯難進行追訴、審判或執行者，得羈押之
    ：一逃亡或有事實足認為有逃亡之虞者。二有事實足認為有
    湮滅、偽造、變造證據或勾串共犯或證人之虞者。三所犯為
    死刑、無期徒刑或最輕本刑為5年以上有期徒刑之罪，有相
    當理由認為有逃亡、湮滅、偽造、變造證據或勾串共犯或證
    人之虞者，刑事訴訟法第101條第1項定有明文。又法院為羈
    押之裁定時，其本質上係屬為保全被告使刑事訴訟程序得以
    順利進行，或為保全證據，或為擔保嗣後刑之執行程序，或
    為防止被告反覆施行同一犯罪，而對被告實施剝奪其人身自
    由之強制處分，法院僅須在外觀上審查被告犯罪嫌疑是否重
    大，及有無賴此保全偵、審程序進行或執行而為此強制處分
    之必要，關於羈押原因之判斷，尚不適用訴訟上之嚴格證明
    原則，只需檢察官提出之證據在形式上足以證明被告犯罪嫌
    疑為已足。至於被告有無繼續羈押之必要，則由法院以上述
    羈押之目的依職權為目的性之裁量為其裁量標準，除被告犯
    罪嫌疑已屬重大外，自當基於訴訟進行程度、犯罪性質、犯
    罪實際情狀及其他一切情事，審慎斟酌有無上開保全或預防
    目的，依職權妥適裁量，俾能兼顧國家刑事追訴、刑罰權之
    順暢執行及人權保障而為認定，故受羈押之被告除有刑事訴
    訟法第114條所列情形之一，經具保聲請停止羈押不得駁回
    外，如以其他原因聲請具保停止羈押，其准許與否，事實審
    法院本有自由裁量之職權（最高法院106年度台抗字第156號
    、103年度台抗字第129號裁定意旨參照）。
五、經查：
　㈠本院依據本件犯罪情節及客觀事實，認被告涉犯槍砲彈藥刀
    械管制條例第8條第4項未經許可持有具殺傷力槍枝罪之犯罪
    嫌疑重大，且有逃亡之事實、有事實足認有勾串證人之虞，
    而有羈押之原因及必要，裁定自109年12月16日起予以羈押
    ，並禁止接見通信，業於前述，而本院於110年1月20日審理
    時，經檢察官當庭捨棄傳喚證人劉秀蘭，就證人陳忠存、張
    崇書部分主張依刑事訴訟法第159條之3規定予以審酌（見本
    院卷二第273頁），就被告部分則以證人身份予以交互詰問
    完畢，並提示卷證辯論終結本案，認再無禁止接見通信之必
    要，於同日裁定解除禁見（見本院卷二第289頁）。
　㈡又被告因前開罪名經原審判處有期徒刑4年在案，案件尚未確
    定，良以重罪常伴有逃亡之高度可能，係趨吉避凶、脫免刑
    責、不甘受罰之基本人性，倘一般正常之人，依其合理判斷
    ，可認為該犯重罪嫌疑重大之人具有逃亡之相當或然率存在
    ，並酌以被告於本院審理期間係經通緝始到案，有逃亡之事
    實，另權衡國家刑事司法權之有效行使、社會秩序及公共利
    益、被告人身自由之私益及防禦權受限制之程度，認具保、
    責付、限制住居等侵害較小之手段，均不足以確保後續審判
    或執行程序之順利進行，而有繼續羈押之必要。至上開聲請
    意旨雖述及被告女友已有6個月身孕，孕期健康狀況不佳，
    被告希望能陪同照料一情，惟此與羈押原因及必要性之判斷
    並無關連，本件復無刑事訴訟法第114條各款所規定不得駁
    回具保停止羈押之情形，是本件具保停止羈押之聲請，為無
    理由，應予駁回。
據上論斷，依刑事訴訟法第220條，裁定如主文。
中　　華　　民　　國　　110 　年　　1 　　月　　25　　日
                  刑事第四庭  審判長法　官  陳筱珮
                                    法　官  吳元曜
                                    法　官  羅郁婷
以上正本證明與原本無異。
如不服本裁定，應於收受送達後五日內向本院提出抗告狀。
                                     書記官  蔡易霖
中　　華　　民　　國　　110 　年　　1 　　月　　26　　日